臺灣高等法院刑事判決　　　　　　　　　　　　　九十二年度上易字第三四六四號
　　上　訴　人　臺灣桃園地方法院檢察署檢察官
　　被　　　告　甲○○
右上訴人因被告竊盜案件，不服臺灣桃園地方法院九十二年度易字第二一０號，中華
民國九十二年八月二十一日第一審判決（起訴案號：臺灣桃園地方法院檢察署九十一
年度偵緝字第九六七號），提起上訴，本院判決如左：
    主  文
上訴駁回。
    事實及理由
一、本案經本院審理結果，認第一審以被告甲○○犯刑法第三百二十條第一項之竊盜
    罪，依累犯之規定，判處拘役三十日，並諭知易科罰金折算之標準為三百元折算
    一日，認事用法及量刑均無不當，應予維持；除原審判決書第二頁第三行、第十
    七行；第三頁第八行、第十六行所載，「彭蔡南妹」係誤載，應予更正為「彭蔡
    菊妹」外，其餘均引用如附件第一審判決書記載之事實、證據及理由。
二、如附件第一審判決書所載之事實，已據被告甲○○於本院審理時供承明確在卷，
    核與共同被告游正義於警詢與偵查中及原審調查時證述共同竊盜之情節相符；可
    見本件事證明確，被告犯行應堪認定；合先敘明。
三、公訴人上訴意旨略以：被告再犯本罪係屬累犯，且始終否認犯行，亦未賠償被害
    人乙○○損失；原審僅判處被告拘役三十日，量刑過輕；應判處有期徒刑四月至
    六月之間，方屬妥適等語。惟查：
（一）、被告甲○○共同竊取之前開鐵門兩扇經與共同被告游正義共同載至前揭協勝
        公司販賣時，經代理協勝公司照顧店務之鄰居兼友人彭蔡菊妹（按因協勝公
        司負責人東崑樂出國，乃委託鄰居彭蔡菊妹照顧店務，見九十一年度偵字第
        一一三七四號偵查卷影本第三一頁至第三二頁）查看後，認為係屬於中古品
        ，並非係新品而是舊舊的；且彭蔡菊妹因不知係贓物，乃以每公斤十九元收
        購前開兩扇鐵門（共重一四五公斤），計價二千七百五十五元等情，業據證
        人彭蔡菊妹於警詢中證述明確在卷（同上偵查卷第三一頁至第三二頁），且
        有送貨單一紙（影本）在卷足憑（同上偵查卷第四○頁）；由此可見，被告
        所竊取之前開鐵門係屬舊的中古物品，價值亦僅二千七百五十五元。
（二）、上開兩扇鐵門原來是裝在桃園一處工地，嗣被害人乙○○至該工地工作時，
        因工地主人要更換電動門，不要上開兩扇鐵門，乙○○認為前揭鐵門還可以
        使用，於是將該鐵門拆下取回，放置於其所住之前開大園鄉○○○路二八六
        號住處旁邊空地等情，亦據被害人乙○○於原審調查時自承明確在卷（原審
        卷第五四頁至第五五頁）；可見前開兩扇鐵門應屬主人已使用多時，嗣因改
        裝而棄置不要之舊物至明；衡情上開鐵門既屬原來主人因改裝不要，依常情
        經驗而論，當屬一般中古舊物，在客觀上顯然並非是具有極高價值之物品至
        明。
（三）、原審審酌被告之犯罪動機、目的、手段、方法、對被害人乙○○造成之損害
        與竊取前開鐵門之價值及被告犯最後之態度等一切情狀，衡量被害法益與所
        竊財物價值，依累犯規定，判處被告拘役三十日，並諭知易科罰金之折算標
        準；經核原審認事用法均無不當，量刑亦稱妥適，並無輕重失平；檢察官據
        以指摘原判決量刑過輕，為無理由，應予駁回。
據上論結，應依刑事訴訟法第三百七十三條、第三百六十八條，判決如主文。
本案經檢察官劉家芳到庭執行職務。
中　　　華　　　民　　　國　　九十三　　年　　　一　　　月　　 三十 　　日
                              臺灣高等法院刑事第二十三庭
                                  審判長法  官　黃　瑞　華
                                        法  官  宋　　　祺
                                        法  官  陳　坤　地
右正本證明與原本無異。
不得上訴。
                                        書記官　陳　建　邦
中　　　華　　　民　　　國　　九十三　　年　　　五　　　月　　 十八 　　日
附錄：本案論罪科刑法條全文
刑法第三百二十條
意圖為自己或第三人不法之所有，而竊取他人之動產者，為竊盜罪，處五年以下有期
徒刑、拘役或五百元以下罰金。
